臺灣臺北地方法院民事判決
　　　　　　　　　　　　　　　　  111年度北簡字第8130號
原      告  李玲珠  
被      告  HALL TINA  LOUISE

上列當事人間損害賠償事件，於中華民國111年7月21日言詞辯論
終結，本院判決如下：
    主    文
被告應給付原告新臺幣貳拾壹萬貳仟壹佰元，及自民國一百一十
一年五月六日起至清償日止，按年息百分之五計算之利息。
訴訟費用新臺幣貳仟參佰貳拾元由被告負擔。
本判決第一項原告以新臺幣柒萬元供擔保後得假執行；被告如以
新臺幣貳拾壹萬貳仟壹佰元為原告預供擔保後，得免為假執行。
    事實及理由
壹、程序方面：
一、按「訴狀送達後，原告不得將原訴變更或追加他訴。但有下
    列各款情形之一者，不在此限：一、被告同意者。二、請求
    之基礎事實同一者。三、擴張或減縮應受判決事項之聲明者
    。四、因情事變更而以他項聲明代最初之聲明者。五、該訴
    訟標的對於數人必須合一確定時，追加其原非當事人之人為
    當事人者。六、訴訟進行中，於某法律關係之成立與否有爭
    執，而其裁判應以該法律關係為據，並求對於被告確定其法
    律關係之判決者。七、不甚礙被告之防禦及訴訟之終結者。
    」、「被告於訴之變更或追加無異議，而為本案之言詞辯論
    者，視為同意變更或追加。」民事訴訟法第255條第1項、第
    2項定有明文。
二、原告起訴時之聲明為「被告應給付原告新臺幣21萬2100元，
    及自起訴狀繕本送達之翌日起至清償日止，按年息5％計算之
    利息。」，其訴訟標的之法律關係為民法第184條第1項侵權
    行為，然其於民國111年7月7日準備狀變更其訴訟標的為民
    法179條不當得利之法律關係（本院卷第153頁），被告於訴
    之變更或追加無異議，而為本案之言詞辯論，核原告之上揭
    變更，合於前開法律規定，應予准許。
貳、實體方面：
一、原告主張：原告於109年3月23日於梧棲大庄郵局匯款新台幣
    21萬2100元至被告名下中華郵政帳戶（000－00000000000000
    帳號），惟兩造於斯時並無債權債務關係，被告係無法律上
    原因而受有21萬2100元之利益，致原告受有損害，故原告依
    民法179條不當得利之法律關係請求被告返還該利益。並聲
    明：㈠被告應給付原告21萬2100元，及自起訴狀繕本送達之
    翌日起至清償日止，按年息5％計算之利息。㈡願供擔保，請
    准假執行。
二、被告則以：　　
　㈠不知道是原告匯錢，德國人MILES BRANDT告訴被告說要求全
    匯款到被告帳戶要求被告買比特幣，被告從沒有拿到這筆錢
    。被告以為這個德國人是存在的，被告很絕望，希望可以相
    信一個人。該德國人告訴被告是他從德國匯款，被告不知道
    還有其他人涉及這個事情。　　　　　
　㈡並聲明：原告之訴駁回。
三、得心證之理由：
　㈠按當事人主張有利於己之事實者，就其事實有舉證之責任，
    民事訴訟法第277 條前段定有明文，是民事訴訟如係由原主
    張權利者，應先由原告負舉證之責，若原告先不能舉證，以
    證實自己主張之事實為真實，則被告就其抗辯事實即令不能
    舉證，或其所舉證據尚有疵累，亦應駁回原告之請求（最高
    法院17年上字第917 號判例意旨參照）。又事實有常態與變
    態之分，其主張常態事實者無庸負舉證責任，反之，主張變
    態事實者，則須就其所主張之事實負舉證責任（最高法院86
    年度台上字第891 號判決意旨參照）。　
　㈡原告主張之事實業據其提出匯款單（本院卷第135頁）為證，
    被告對其帳戶受有該款並不爭執，辯稱：以為匯款人是德國
    人MILES BRANDT，叫被告買比特幣，該款已不存在云云，然
    而，德國人MILES BRANDT為何不自己買比特幣，卻要被告購
    買，被告為一思慮成熟之人，任何人對於此種要求必會懷疑
    其可信度，被告又無法證明德國人MILES BRANDT存在，所辯
    尚難採信。又該事實為變態事實，依舉證責任分配之原則，
    自應由被告負舉證責任，被告對於其所辯，除其陳述外，皆
    未能提供證據或證據方法供本院調查，自不足採信。
四、從而，原告依不當得利之法律關係請求被告應給付原告21萬
    2100元，及自起訴狀繕本送達之翌日（111年5月6日，本院
    卷第35頁）起至清償日止，按年息5％計算之利息，為有理由
    ，應予准許。
五、查原告陳明願供擔保聲請宣告假執行，然按就民事訴訟法第
    427條第1項至第4項 訴訟適用簡易程序 所為被告敗訴之判
    決，法院應依職權宣告假執行，民事訴訟法第389條第1項第
    3款定有明文，依上開規定，係法院職權宣告假執行，是原
    告假執行之聲請至多僅促使法院為職權之發動，予以駁回。
    並依同法第392條第2項規定，依職權宣告被告預供擔保後，
    得免為假執行。
六、本件事證已臻明確，兩造其餘攻擊防禦方法與判決之結果不
    生影響，爰不一一贅論，併此敘明。
七、訴訟費用負擔之依據：民事訴訟法第78條。本件訴訟費用額
    ，依後附計算書確定如主文所示金額。
中　　華　　民　　國　　111 　年　　8 　　月　　18　　日
                      臺北簡易庭  法  官  趙子榮
以上正本係照原本作成
如對本判決上訴，須於判決送達後20日內向本庭提出上訴狀。如
委任律師提起上訴者，應一併繳納上訴審裁判費。
中　　華　　民　　國　　111 　年　　8 　　月　　18　　日
                                  書記官  陳怡安
計   算   書：
項        目             金   額（新臺幣）    備    註
第一審裁判費             2320元
合        計             2320元